---
title: "Reproducible Documentation of Analyses"
author: "Sonja Hahn, Samuel Merk"
format: html
execute:
  cache: true
---

## Libraries
```{r loading libraries}
#| message: false
#| cache: false

library(tidyverse)
library(reactable)
library(naniar)
library(brms)
```


## Data Download

The raw data of the study blalablalba you can download it `r xfun::embed_file("data/eva_data_OEQexperimentI.csv", "eva_data_OEQexperimentI.csv", "here")` ...

Itemcodes:

```{r}
#| cache: false

read_csv("data/question_keys_data.csv") |> 
  reactable()

keys <- read.csv("data/question_keys_data.csv")
```


## Data Import
### Experiment 1
#### OEI data
```{r import the data}
#| cache: true

# raw data experiment 1 ########################################################
## import data from suf
data_s1 <- read_csv("data/eva_data_OEQexperimentI.csv")%>%
  mutate(answer_text_isna = is.na(answer_text),
         #die folgende Zeile macht effektiv das gleiche --> 
         ## ToDo: anpassen "sinnvolle Antwortlänge?" 
         answert_text_isna_or_length0 = ifelse(answer_text_isna == T, T,
                                         nchar(answer_text) == 0),
         no_oeq_answer = ifelse(question_id %in% c(47:48),
                                answer_text_isna, NA),
         question_id_fac = as.factor(question_id),
         position = ifelse(survey_id %in% c(2,3), 
                           "at the beginning", "at the end"),
         instruction = ifelse(survey_id %in% c(2,5),
                              "motivating instruction", "neutral instruction"),
         oeq_answerlengthifgiven = ifelse(no_oeq_answer == T, 
                                          NA, 
                                          nchar(answer_text)),
         oeq_answerlengthifgiven_log = log(oeq_answerlengthifgiven))%>%
  group_by(class_id, question_id)%>%
  mutate(oeq_answer_classprop = 1 - mean(no_oeq_answer, na.rm = T),
         oeq_answerlengthifgiven_perclass = 
           sum(nchar(answer_text), 
               na.rm = T)/(n()-sum(no_oeq_answer)))%>%
  ungroup()
```

# Datenexploration

```{r}
#| eval : false
View(data_s1)

names(data_s1)

data_s1 |> select(question_id, survey_id) |> table()


```



#### SEEQ data


```{r data-wrangling-s1-cfa-data}
#| cache: true

# pivoting to wide data frame with seeq data for CFA ##################################
# Due to technical issues there are some nonunique entries per student and variables
# These were remove with the following function
paste_na_function <- function(x) ifelse(length(unique(na.omit(x))) > 1, NA, mean(x))

data_s1_seeq <- data_s1%>%
  select(respondent_hash, answer_integer, class_id, teacher_id, question_id)%>%
  filter(question_id %in% c(1:20))%>%
  unique(.)%>%
  pivot_wider(
    names_from = question_id,
    values_from = answer_integer,
    values_fn = list(answer_integer = paste_na_function)
  )%>%
  mutate(v1 = `1`, v2 = `2`, v3 = `3`, v4 = `4`, v5 = `5`, v6 = `6`, v7 = `7`, 
         v8 = `8`, v9 = `9`, v10 = `10`, v11 = `11`, v12 = `12`, v13 = `13`, 
         v14 = `14`, v15 = `15`, v16 = `16`, v17 = `17`, v18 = `18`, v19 = `19`,
         v20 = `20`,
         Learning = rowMeans(data.frame(v1, v2, v3, v4), na.rm = T),
         Ethusiasm = rowMeans(data.frame(v5, v6, v7, v8), na.rm = T),
         Organisation = rowMeans(data.frame(v9, v10, v11, v12), na.rm = T),
         `Group Interaction` = rowMeans(data.frame(v14, v15, v16, v17), na.rm = T),
         `Individual Rapport` = rowMeans(data.frame(v18, v19, v20), na.rm = T))
```
ANMERKUNG (Sonja): Da sind weitere Items (ähnlich zum SEEQ) 
und auch Angaben zu Schule etc. - wurden die später gestellt?

## Recoding

Was zählt als **sinnvolle** Antwort?
```{r}
#| cache: true


data_s1 |> filter(question_id %in% c(45:48)) |> 
  select(answer_text) |> 
  unique() |> 
  mutate(l.answer = nchar(answer_text)) |> 
  filter(l.answer <= 20) |> 
  arrange(l.answer)  |>  View()


# Welche sollen herausgenommen werden?

# Zeichen
# Lösche alle - / * . ? * • - — # Vorgehen beim InDiKo-Bericht

del_character <- "[-/*.?*•—]"

data_s1 |> 
  mutate(answer_text_short = str_replace_all(answer_text, del_character, "")) |> 
  select(starts_with("answer_text")) |> View()

# Lange --> mit welcher Begründung ("nichts" vs. "Buch") 

# Inhaltlich ("nichts"?) (das hängt etwas von unseren Hypothesen ab)

# evtl. aufbereitete Antworten abspeichern


```
Oft steht sinngemäß "alles gut"

evtl. positive und negative Antworten zusammenfügen (Idee: Wenn alles gut war, 
sollte zumindest bei den positiven Aspekten was stehen); 
das vereinfacht evtl. auch die folgenden Analysen (Messwdh. als weiteres Level
in den Daten eliminiert)


Wer bricht SEEQ ab?
```{r}
# alle personen mit mindestens einem seeq item
data_s1 |> 
  select(completed_survey_id, question_id, answer_integer) |> 
  filter(question_id %in% c(1:20)) |> 
  na.omit() |> 
  select(completed_survey_id) |> 
  distinct()

# alle personen
data_s1 |> 
  select(completed_survey_id) |> 
  distinct()

# Missing auf einzelnen Variablen
data_s1_seeq |> 
  select(v1:v20) |> 
  gg_miss_var()
# Wollen wir da was machen, oder lediglich berichten (55/3163 sind recht wenig,
# zumal zwar eine Tendenz vorhanden ist, gegen Ende mehr auszulassen, aber
# das nicht komplett systematisch ist, Personen einfach weiterblättern können etc.)
```






## Deskriptive Analyse

Over all questions and experimental conditions, 
`r length(data_s1%>%filter(question_id %in% c(47,48) & no_oeq_answer == F)%>%.$answer_text)/data_s1%>%filter(question_id %in% c(47,48))%>%nrow()*100`% 
of students gave answers, which were at average `r table(nchar(data_s1%>%filter(no_oeq_answer == F)%>%.$answer_text))` characters long.


### Global Picture
```{r}
# no_oeq_answer: dichotomous
ggplot(
  data_s1 %>%
    filter(question_id %in% c(47, 48)) %>% View(),
  aes(position, as.numeric(no_oeq_answer), color = instruction)
) +
  stat_summary(position = position_dodge(width = 0.25)) +
  coord_cartesian(ylim = c(0, 1))

# no_oeq_answer: classwise aggregations
ggplot(
  data_s1 %>%
    filter(question_id %in% c(47, 48)),
  aes(position, as.numeric(oeq_answer_classprop), color = instruction)
) +
  stat_summary(position = position_dodge(width = 0.25)) 

# answertextlenth: level-1
ggplot(
  data_s1 %>%
    filter(question_id %in% c(47, 48)),
  aes(position, oeq_answerlengthifgiven_log, color = instruction)
) + geom_violin(fill = NA) +
  stat_summary(position = position_dodge(width = .9)) 

```

aktueller Plan: Grafiken beschrieben und darasu ableiten weshab die Mehrebenstruktur einfache approaches wie chi^2 oder MWU problematisch macht.

## Zero-Inlated Poisson-Regression

```{r}
# generate data
data_poisson <- 
  data_s1 %>% 
  filter(question_id %in% c(47, 48)) %>% 
  mutate(answerlength_incl_zero = ifelse(answer_text_isna == T, 0,
                                         ifelse(oeq_answerlengthifgiven == 1, 0, 
                                                oeq_answerlengthifgiven)))

# look at the distribution
ggplot(data_poisson, aes(answerlength_incl_zero)) +
  geom_histogram(binwidth = 1)

ggplot(data_poisson, aes(answerlength_incl_zero)) +
  geom_density()

ggplot(data_poisson, aes(answerlength_incl_zero)) +
  geom_histogram(binwidth = 1) +
  coord_cartesian(xlim = c(0,50), ylim = c(0, 200))

mod0 <- brm(answerlength_incl_zero ~ 1 + (1|respondent_hash),
            family = zero_inflated_poisson(),
            data = data_poisson)

mod1 <- brm(answerlength_incl_zero ~ 1 + position + (1|respondent_hash),
            family = zero_inflated_poisson(),
            data = data_poisson)

sjPlot::tab_model(mod0, mod1)
```




